---
title: "cp5"
output: html_document
---

```{r echo=FALSE, message=FALSE, warning=FALSE}
library(tidyverse)
library(here)
library(viridis)
library(broom)
library(modelr)
library(plotly)

knitr::opts_chunk$set(tidy = FALSE,
                      fig.width = 6,
                      fig.height = 5,
                      echo = FALSE)

paleta = c("#404E4D",
           "#92DCE5",
           "#938BA1",
           "#2D3142",
           "#F4743B")
```

```{r}
dados = merge(readr::read_csv(here::here("data/speed-dating.csv")), readr::read_csv(here::here("data/speed-dating2.csv")))
dados <- dados %>% filter(complete.cases(.))
dados <- dados %>% mutate(diferenca_idade = age_o - age) 
dados$diferenca_idade <- abs(dados$diferenca_idade/10)
dados <- dados %>% transform(attr3_s = as.numeric(attr3_s),
                             sinc3_s = as.numeric(sinc3_s),
                             intel3_s = as.numeric(intel3_s),
                             fun3_s = as.numeric(fun3_s),
                             amb3_s = as.numeric(amb3_s),
                             attr = as.numeric(attr),
                             sinc = as.numeric(sinc),
                             intel = as.numeric(intel),
                             fun = as.numeric(fun),
                             amb = as.numeric(amb))
```
# Likes vs Variáveis do modelo

Queremos ver o quanto o gostar do encontro, isto é a variável dependente `like`, pode ser explicada pelas variáveis independentes que foram preenchidas no formulário. Nos gráficos abaixo podemos ver a interação da variável escolhida e o gostar do encontro, junto de alguma justificativa para escolha da variável.

### Likes x índice de correlaçao de atividade

Algumas dessas variáveis são atividades como `yoga`,`hiking`, entre outras, são resumidas em outra variável, a `int_corr`, que seria o índice de correlação entre os interesses dos participantes do dating. Desta forma, é plausível já utilizar esse índice no cálculo do modelo. 

```{r}
ggplotly(dados %>% ggplot(aes(x=like,y=int_corr)) + geom_count())
```

Com uma análise superficial, vemos que um índice de correlação positivo, isto é, interesses mais similares, evidencia, ao menos graficamente, uma maior quantidade de `like`. 

#### Likes x quanto p1acha que tem algo em comum

Mudando um pouco o escopo, se o participante acha que tem interesses similares com o parceiro de encontro, isso influencia no gostar do encontro?

```{r}
ggplotly(dados %>% ggplot(aes(x=like,y=shar)) + geom_count())
```

Podemos ver que, aparentemente, existe uma densidade maior de `likes` quando os gostos similares são frequentes.

### Likes x Raça

Em vários locais do mundo o racismo é um problema latente. Os dados foram obtidos nos Estados Unidos, onde recentemente os conflitos raciais foram mais uma vez incendiados. Será que a raça do parceiro no dating influencia em gostar ou não do encontro?

```{r}
ggplotly(dados %>% ggplot(aes(x=like,y=race)) + geom_count())
```

#### E se for da mesma raça?

Se os participantes são da mesma raça, curiosamente, a quantidade de likes é levemente maior quando existe diferença de raça.  

```{r}
ggplotly(dados %>% ggplot(aes(x=like,y=samerace)) + geom_count())
```

### Likes x Diferença de idade

Em muitas culturas é visto com estranheza casais com uma diferença de idade grande. Como podemos ver, nos dados os likes se concentram em pouca diferença de idade, para mais ou para menos.

```{r}
ggplotly(dados %>% ggplot(aes(x=like,y=diferenca_idade)) + geom_count())
```

### Likes x índice de Crush 

Você conhece uma pessoa e já tem boas impressoes sobre ela. Esse é o índice de Crush. 
Essa métrica é uma média criada com as variáveis que envolvem avaliação do participante p2, como `attr` e `fun`, que são notas para avaliar o quanto p1 acha p2 atratente e divertido, entre outras.

```{r}
dados <- dados %>% mutate(crush = (dados$amb + dados$fun + dados$attr + dados$intel + dados$sinc)/5)

ggplotly(dados %>% ggplot(aes(x=like,y=crush)) + geom_count())
```

### Likes x índice de auto_estima

Por fim, mas não menos importante, temos aqui o índice de auto estima. Será que isto afeta o quanto o cidadão gostou de participar do encontro?
Essa métrica é uma média criada com as variáveis que envolvem auto avaliação, como `attr3_s` e `fun3_s`, que são notas para avaliar o quanto p1 se acha atratente e divertido, entre outras.

```{r}
dados <- dados %>% mutate(auto_estima = (dados$amb3_s + dados$fun3_s + dados$attr3_s + dados$intel3_s + dados$sinc3_s)/5)

ggplotly(dados %>% ggplot(aes(x=like,y=auto_estima)) + geom_count())
```

## O modelo

```{r}
modelo_likes = lm(like ~ int_corr + samerace + race + shar + diferenca_idade + crush + auto_estima, 
               data = dados)

tidy(modelo_likes, conf.int=TRUE)
```

Analisando os dados do modelo podemos chegar a algumas conclusões sobre o papel de cada variável independente no resultado final, isto é, o que importa na avaliação de um encontro. 

Olhando os intervalos de confiança para cada variável, já podemos excluir da análise variáveis que tem valores que cruzam o 0. Isto quer dizer que o valor estimado da mesma não pode ser levado em consideração na análise, pois as mesmas podem estar na região do 0. Desta forma, sobre `samerace`,`int_corr`,`diferenca_idade` não podemos concluir nada, não podemos afirmar que essas variáveis expliquem nossa variável dependente.

Para `crush`, `auto_estima`, `race` e `shar` podem ser feitas análises mais adequadas. 
- `crush`, como esperado, explica bem o valor de `like` em cerca de 73%. O que não é algo inesperado. Visto que, se um encontro é positivo, implica que provavelmente você achou a outra pessoa interessante. 
- `auto_estima` possui valor negativo. Segundo o modelo, esta variável expicaria `like` em 10% porém, como é uma estimativa negativa, isso implicaria em quanto maior a auto estima, provavelmente o cidadão gostaria menos de um encontro.
- `share`, que é uma avaliação do quanto p1 compartilha de interesses/hobbies com p2, explica cerca de 27% dos `likes`. Podemos concluir que achar que o outro tem interesses similares ao nosso é interessante para novos encontros. Isso, inclusive, reforça que o conceito de 'cara-metade' vem caindo por terra com o passar do tempo. Cada vez mais ficamos mais narcisísticos, de certa forma, e gostamos de pessoas que gostam de coisas similares.
- `race` explica em 7% a variável dependente, o que é bem pouco. Contudo, ao comparar `race` com `samerace`, vemos que exite sim influência da questão racial. 

Quanto ao ajuste do modelo, podemos ver abaixo que o valor de R2, 0.6222953, indica que o modelo escolhido explica em ao menos em 62% a variével independente. Como o P-Valor é igual a 0, temos uma evidência muito forte contra a hipótese nula, isto é, temos forte convicção que as variáveis escolhidas explicam em 62% o participante gostar ou não de um encontro.

```{r}
glance(modelo_likes)
```